臺灣高等法院刑事裁定　　　　　　　　 100年度抗字第1370號
　抗　告　人　臺灣桃園地方法院檢察署檢察官
　受　刑　人　王家健
上列抗告人因受刑人定其應執行刑案件，不服臺灣桃園地方法院
中華民國100年11月8日裁定（100年度聲字第4403號），提起抗
告，本院裁定如下：
    主  文
抗告駁回。
    理  由
一、抗告意旨略以：數罪併罰之定應執行之刑，係出於刑罰經濟
    與責罰相當之考量，並非予以犯罪行為人或受刑人不當之利
    益，為一種特別的量刑過程，相較於刑法第五十七條所定科
    刑時應審酌之事項係對一般犯罪行為之裁量，定應執行刑之
    宣告，乃對犯罪行為人本身及所犯各罪之總檢視，除應考量
    行為人所犯數罪反應出之人格特性，並應權衡審酌行為人之
    責任與整體刑法目的及相關刑事政策，在量刑權之法律拘束
    性原則下，依刑法第五十一條第五款之規定，採限制加重原
    則，以宣告各刑中之最長期為下限，各刑合併之刑期為上限
    ，但最長不得逾三十年，資為量刑自由裁量權之外部界限，
    並應受法秩序理念規範之比例原則、平等原則、責罰相當原
    則、重複評價禁止原則等自由裁量權之內部抽象價值要求界
    限之支配，使以輕重得宜，罰當其責，俾符合法律授與裁量
    權之目的，以區別數罪併罰與單純數罪之不同，兼顧刑罰衡
    平原則。本件受刑人因妨害性自主案件，經各宣告有期徒刑
    3年2月，並定其應執行刑有期徒刑4年6月確定，又因侵入住
    宅、恐嚇危害安全、侵入住宅、妨害自由及傷害等案件，各
    經判處有期徒刑2 月、2月、2月、5月、2月，並定其應執行
    刑有期徒刑8 月確定，復因上開各罪符合數罪併罰，經聲請
    定執行刑，然該所定執行刑僅4年7月，即較原附表編號1、2
    罪所定之應執行刑4 年6月多1月，亦即原附表編號3至7等罪
    實際上僅需執行1 月，顯與上開判決及比例原則不符，是以
    原裁定即有未洽之處。請將原裁定撤銷，更為適當合法之裁
    定云云。
二、按裁判確定前犯數罪者，併合處罰之；而數罪併罰，有二裁
    判以上者，依刑法第51條之規定，定其應執行之刑；又宣告
    多數有期徒刑，於各刑中之最長期以上，各刑合併之刑期以
    下定其刑期，但不得逾30年，刑法第50條、第51條第5 款及
    第53條分別定有明文。再按法律上屬於自由裁量之事項，有
    其外部性界限及內部性界限，並非概無拘束。依據法律之具
    體規定，法院應在其範圍選擇為適當之裁判者，為外部性界
    限；而法院為裁判時，應考量法律之目的，及法律秩序之理
    念所在者，為內部性界限。法院為裁判時，二者均不得有所
    踰越（最高法院80年台非字第473 號判例意旨參照）。又個
    案之裁量判斷，除非有全然喪失權衡意義或其裁量行使顯然
    有違比例、平等諸原則之裁量權濫用之情形，否則縱屬犯罪
    類型雷同，仍不得將不同案件裁量之行使比附援引為本案之
    量刑輕重比較，以視為判斷法官本於依法獨立審判之授權所
    為之量情裁奪有否裁量濫用之情事。此與所謂相同事務應為
    相同處理，始符合比例原則與平等原則之概念，迥然有別（
    最高法院100年台上字第21號判決意旨參照）。
三、經查，本件受刑人王家健所犯如附表所示各罪，先後經本院
    100年度軍上字第18號及臺灣桃園地方法院100年度審訴字第
    1214號判決確定在案，此有各該刑事判決書及本院被告前案
    紀錄表在卷可參，嗣經檢察官聲請定其應執行之刑，原審法
    院經審核卷證結果，認其聲請為正當，就受刑人所犯如附表
    所示各罪，在各宣告刑中之最長期（有期徒刑3年2月）以上
    ，各刑之合併刑期（有期徒刑7年5月）以下，並審酌原附表
    編號1、2之罪前經定其應執行之刑有期徒刑4年6月，原附表
    編號3至7 之罪前經定其應執行之刑有期徒刑8月，另定應執
    行刑為有期徒刑4年7月，並未逾越刑法第51條第5 款所定法
    律之外部性界限及內部性界限，屬法院裁量職權之適法行使
    ，所為裁定經核並無不合。抗告意旨所執前開理由據以指摘
    原裁定所定應執行之刑過輕云云，尚難認有理由，應予駁回
    。
四、據上論斷，應依刑事訴訟法第412條，裁定如主文。
中    華    民    國    100   年    11    月    29    日
                  刑事第八庭  審判長法  官  林恆吉
                                    法  官  黃斯偉
                                    法  官  劉嶽承
以上正本證明與原本無異。
如不服本裁定，應於收受送達後五日內向本院提出抗告狀。
                                    書記官  何仁崴
中    華    民    國    100   年    11    月    30    日